臺灣高等法院高雄分院刑事判決　　　　　九十一年度上更(一)字第二五號
　　上　訴　人
　　即　被　告　乙○○
　　輔　佐　人　丙○○
　　右　被　告
　　選任辯護人　陳里己
　　　　　　　　蔡淑媛
　　　　　　　　歐陽志宏律師
右上訴人因違反槍砲彈藥刀械管制條例案件，不服臺灣高雄地方法院八十九年度重訴
字第十一號中華民國九十年八月十七日第一審判決（起訴案號：臺灣高雄地方法院檢
察署八十八年度偵字第二六二八三號，及移送併案：八十九年度偵字第六四六四號）
，提起上訴，判決後，經最高法院發回，本院判決如左：
      主  文
原判決關於乙○○部分撤銷。
乙○○共同連續未經許可販賣手槍，處有期徒刑拾伍年，併科罰金新台幣壹佰萬元，
罰金如易服勞役，以罰金總額與陸個月之日數比例折算，褫奪公權拾年。扣案如附表
（乙）所示之物（不含已試射之子彈）及新台幣陸拾萬元，均沒收。
    事  實
一、乙○○於菲律賓設立艾克生貿易公司（Exson International CO,Ltd），僱用菲
    籍華人Gilbert Yang經營電腦組件進出口業務，並結識當地Dreamscape電腦公司
    之工程師菲籍華人William Tu，而得知William Tu有取得廉價槍械之管道，乙○
    ○知悉槍械、子彈及其零件、附件，屬行政院公告之管制物品，不得私運進口，
    竟與Gilbert Yang及William Tu共同基於自菲律賓私運管制物品即具有殺傷力之
    槍、彈進口台灣販賣以牟取暴利之概括犯意，其方式係先由乙○○以經由國際航
    空ＤＨＬ快遞公司並以Dreamscape Co之名義為寄件人，運送未夾藏違禁品之電
    腦組件至台三次，收件人虛列UTECH TECHNOLOGIES CORP，收件地址為台北市○
    ○路三七九巷二十三號二樓乙○○住宅，順利取得海關部門通關抽驗及信任後，
    乃自八十八年三月間某日起至八十八年十一月一日止，連續由乙○○將需求之槍
    械型式告知其在菲律賓基於共同犯意已成年之員工Gilbert Yang（未據起訴），
    推由員工GilbertYang先向已成年William Tu（未據起訴）在菲國取得販入槍械
    （如後述販賣及遭查獲之制式手槍、子彈、烏茲衝鋒槍及改造槍枝），並以分解
    槍枝及把子彈一起分批藏放於電腦零件中予以打包，經由不知情之國際航空ＤＨ
   Ｌ公司快遞，經香港轉運由桃園中正機場入境來台，再送至乙○○上開住所，而
    私運管制物品進口，每隔相當期日一次，前後共計十次，嗣由乙○○拆封內藏解
    體槍枝之包裹，將解體之槍枝組合還原為完整槍械伺機販賣。乙○○為銷售走私
    進口槍械子彈，商請在台北市○○○路經營錢塘江卡拉ＯＫ店負責人李正圻尋覓
    買主，經李正圻允諾，於八十八年八月間，推介其前監獄服刑中舊識葉明益、（
    綽號阿益，另案偵辦中）、尹惠民（綽號阿咪、業經原審判處有期徒刑九年、併
    科罰金新台幣六十萬元，上訴後撤回上訴確定）加入販賣槍彈行列，乙○○單獨
    、或與李正圻、葉明益、尹惠民四人就下列（一）犯行共同基於販賣槍枝彈藥之
    概括犯意聯絡，推由尹惠民擔任下游找尋買主承接、送貨等事宜；尹惠民或介紹
    綽號「小賴」之不詳姓名成年人前來向李正圻、李明益、乙○○購買槍械子彈、
    或自行向乙○○批購槍枝子彈而後轉賣綽號「黑人」之郭信一（現由公訴人偵查
    中）以牟利。乙○○於藏放解體槍械之包裹寄達徐宅後，將之取出並組合還原為
    完整槍械，並通知尹惠民而連絡買主或送貨至買主處所，每次夾帶走私槍枝數量
    不等，每支手槍成本約新台幣（下同）六至七萬元，而以約十五萬元之代價售出
    ，尹惠民等人再以較高價錢出售，所為各次販賣槍械子彈犯罪事實如下：
（一）八十八年八月間某日，李正圻允諾乙○○請求尋覓買主後，乃向尹惠民、葉明
      益提及找尋買主以脫手乙○○日前進口之槍械，尹惠民因知悉友人綽號「小賴
      」之不詳姓名成年人需求槍械，乃於同年八月中帶綽號「小賴」之人至李正圻
      、葉明益上開台北市○○路二二０號共居處，向李正圻、葉明益等人以二十五
      萬元之代價，購買乙○○所提供之制式手槍一支（含子彈十餘顆），嗣至同月
      底止，每隔相當期日，再以上開方式，分別三次，每次均以二十五萬元之代價
      ，由李正圻、葉明益每次販賣乙○○提供制式九○手槍一把，含子彈十餘顆予
      「小賴」，得款再分配花用。
（二）乙○○於八十八年十月初某日，在台北縣土城市○○路○段二四二巷一號九樓
      尹宅所前，以三十萬元之價格，自行出售制式手槍二把及十四發子彈於尹惠民
      ，尹惠民隨即以不詳價格轉售予郭信一圖利。
（三）乙○○又於同年十月中某日，以五十二萬元之代價，在台北縣三峽鎮白雞山莊
      郭信一住處附近，自行出售制式手槍一把、子彈二十發，烏茲衝鋒槍一把、子
      彈五十二發等予尹惠民；尹惠民亦隨即轉售於郭信一而獲利。
（四）乙○○又於八十八年十月初，以四十二萬元之代價，自行出售其日前走私入境
      之仿貝瑞塔半自動手槍製造之玩具槍車通槍管而成之改造手槍一支、貝瑞塔點
      二二制式手槍一支（槍號ＢＣＳ一○八八八Ｕ）、美製史密斯點三五七吋轉輪
      手槍一支、子彈十顆等物予尹惠民，尹惠民並於購得後約二、三日，隨即持往
      台北市○○區○○街惠安公園內斜坡隱蔽處藏放，並擬伺機出售。嗣於八十九
      年二月一日經警借提尹惠民時，尹惠民供出並偕警取出上開三把槍械及子彈。
（五）於八十八年十月二十七日，尹惠民又自行覓得買主郭信一欲再添購槍械三把及
      若干子彈，郭信一當晚交付四十五萬元予尹惠民，因尹惠民日前曾通知乙○○
      備妥其所需之槍械、子彈，二人遂約於翌（二十八）日上午，在台北縣土城市
      ○○路○段二四二巷一號九樓尹惠民住處，乙○○先持五支手槍及子彈三百十
      三發前來尹宅，尹惠民檢視後，僅取其中之奧地利製ＧＬＯＣＫ一七9Ｘ19手
      槍（槍號ＤＢＧ一五三）含彈匣一個、奧地利製ＧＬＯＣＫ一七9Ｘ19手槍（
      槍號Ｓ三八八六）含彈匣一個、奧地利製ＧＬＯＣＫ一七9Ｘ19手槍（槍號Ｓ
      三八八七）含彈匣一個、韓國製ＤＡＥＷＯＯＤＰ五一九ＭＭＰＡＲＡ手槍（
      槍號ＢＡ七○六一六一）含彈匣一個、九○制式子彈二二八發、配用達姆彈七
      十二發，共手槍四把、子彈三百發，剩餘一把乙○○等人所走私進口之加拿大
      制式手槍（槍號Ｐ一○五八二）含彈匣一個，及子彈十三發，因不符尹惠民之
      要求，尹惠民因而未予全數購買，尹惠民交付現金六十萬元予乙○○，取得槍
      械四把、子彈三百發後，徐、尹二人同下樓至門口，乙○○正欲離去時，適為
      法務部調查局高雄市調查處、南部地區機動工作組、台北縣調查站、桃園縣調
      查站、內政部刑事警察局、高雄市政府警察局等之專案人員查獲，並當場在尹
      惠民身上查獲上開槍械四把、子彈三百發。同時在乙○○身上查扣上開加拿大
      ＰＡＲＡ－ＯＲＤＮＡＮＣＥ手槍一支、四五口徑手槍用之滅音器一支、加拿
      大ＰＡＲＡ用子彈十三顆、槍枝交易贓款六十萬元等物。再於同日下午於乙○
      ○台北市○○路三七九巷二十三號二樓住處查獲先前於不詳時間，乙○○由菲
      國走私進口而私藏於徐宅之制式三八○口徑子彈一一五顆、制式九○口徑達姆
      彈十三顆、制式四五口徑子彈二顆、制式四○口徑子彈四顆等槍械及制式手槍
      彈匣七個、裝彈輔助器四個、擦槍通條工具一組等物。
（六）乙○○遭查獲羈押後，因其日前（未查獲前）復與菲律賓方面談妥所需之槍械
      型式，由菲律賓方面接應之員工Gilbert Yang備妥，並於八十八年十一月一日
      寄至乙○○住處，因而又查獲甫自菲律賓以ＤＨＬ國際航空快遞公司寄達夾藏
      於電腦組件中私運進口之奧地利制式九○手槍三支、制式九○口徑子彈一百一
      十顆、制式烏茲衝鋒槍彈匣一個等物。續於八十八年十一月八日經警借提，供
      出私運進口走私槍彈部分下落，帶警在台北市中山區○○○路新生公園內園圃
      某處，查獲其藏匿擬伺機出售之澳地利制式四○手槍一支（槍號ＯＶＷ八八六
      ）含彈匣一個、巴西制九○手槍一支（槍號ＴＳＣ二九○五）含彈匣一個、制
      式四○口徑子彈三顆、制式九○口徑子彈二顆等槍械。復於八十八年十一月二
      十九日，帶警在台北市○○路○段一五一巷一五○號旁寧波同鄉會墓園中階梯
      踏板下，取出其先前私運進口藏匿該處之澳地利製克拉克制式九○手槍一支（
      槍號ＣＶＹ＊＊一）、美國史密斯威森牌九○手槍一支（槍號ＶＹＣ六八二六
      ）、制式子彈八顆等物，並均扣押之。（另扣押乙○○寄藏之奧地利製克拉克
      制式九０手槍一支，槍號ＴＶ四四七非本案審判範圍）。
二、案經法務部調查局高雄市調查處、高雄市政府警察局移送台灣高雄地方法院檢察
    署檢察官偵查起訴暨併案辦理。
    理  由
一、訊據上訴人即被告（下稱被告）乙○○均否認右揭犯行，被告乙○○辯稱：伊並
    無自菲律賓走私及販賣槍械子彈，伊於警、偵訊時係隨口承認亂編，八十八年十
    月二十八日遭查獲之槍彈非伊販賣，是一位陳俊源委託伊將被包交給尹惠民，伊
    不知陳俊源要其交付給尹惠民之包裹內容為何，而羈押中二次遭警借提至台北取
    槍均係警員刻意栽槍，且郵寄到伊住處由伊父親通知調查局起出之包裹與伊無關
    ，亦不知內容係槍械，係無端被人利用云云。共同被告李正圻於本院前審辯稱：
    未參與販賣槍彈，警訊中會承認參與販賣槍械係遭警不當誘導云云。惟查：
（一）右揭事實，業據被告乙○○、共同被告李正圻於警訊、偵查中坦承不諱，被告
      乙○○於八十八年十月二十八日販賣槍械遭查獲後次日調查時供以：「我於昨
      二十八日上午九時三十分許，前往尹惠民住處進行槍枝買賣，當時我把裝有五
    把手槍及若干子彈隨身背包交給尹惠民，尹惠民收下五把手槍及子彈後，在我
      背包裝入若干捆鈔票及一把手槍，表示該把要退貨，我準備離去時被逮捕，並
      在我背包內搜出一把裝有滅音器之手槍及子彈十餘發，其後在我陪同下至我住
      處搜出若干子彈及彈匣。經詳視扣案之奧地利製ＧＬＯＣＫ9Ｘ19手槍（槍號
      ＤＢＧ153號）含彈匣一個；奧地利製ＧＬＯＣＫ9Ｘ19手槍（槍號Ｓ3886號）
      含彈匣一個；奧地利製ＧＬＯＣＫ9Ｘ19手槍（槍號Ｓ3887號）含彈匣一個；
      韓國製ＤＡＥＷＯＯＤＰ51九ＭＭＰＡＲＡ手槍（槍號ＢＡ706161號）含彈匣
      一個；配用九○子彈二百二十八發及配用達姆彈七十二發，確實是我在八十八
      年十月二十八日上午在尹惠民住處交給尹惠民，：：：提示之加拿大製ＰＡＲ
      Ａ－ＯＲＤＮＡＮＣＥＰ14－45手槍、四五口徑手槍滅音器、ＰＡＲＡ－ＯＲ
      ＤＮＡＮＣＥ手槍用子彈十三顆，新台幣六十萬元均是隨身背包查獲的，連同
      前述四支手槍及子彈三百發一起要交給尹惠民，：：但尹惠民只收下四支手槍
      及子彈，向我表示該支加拿大手槍及子彈因尺寸不合要退貨。而經提示之三八
      ○口徑子彈一百十五顆、九○口徑達姆彈十三顆、四○口徑子彈四顆、四五口
      徑二顆、彈匣七個、裝彈輔助器四個、擦槍通條工具一組是在我吉林街住處查
      獲，：：共三次交裝在隨身背包內之槍彈給尹惠民，第一次八十八年十月初，
      第二次八十八年十月中旬，第三次即是八十八年十月二十八日上午；：：販賣
      之槍彈都是菲律賓空運來台，：透過菲律賓馬尼拉市之華僑威廉William Tu在
      菲律賓負責購買槍械，交聯邦快遞公司空運至香港再轉到桃園，台灣收件人係
      虛設之公司行號，：：。八十八年七、八月間我曾看過尹惠民之朋友「小賴」
      前後三次向李正圻購買三把九○手槍」等語；被告乙○○經檢察官於八十八年
      十一月一日及二日發交警方查證時分別供以：「... 經貴專業小組查證確認有
      乙只十公斤裝紙箱包裹自菲律賓寄至，並由我父親代收該只包裹。開封檢視，
      當場於該紙箱底層查獲拆解之奧地利製GLOCK牌制式手槍三支之完整零件、彈
      匣參個、烏茲衝鋒槍彈匣（三十二發裝）乙個、制式九○子彈一百十發及包裝
      紙箱等物，由我當場組合完整後當場查扣。..... 因拆解便於夾藏，且容易匿
      裝於電腦包裝紙盒中，幾乎不可能被查獲。... 利用我的貿易公司管道從事走
     私槍械來臺販賣已有一年左右」、「八十七年十月立法委員選舉，在臺北市候
      選人洪奇昌競選酒會上與李正圻、阿義認識... 我在菲國認識工程師W1LL1AN
      TU，（涂威廉，大陸籍華僑），我從側面知道他有槍彈來源，找他協商，經他
      同意及授意我位於菲國艾克生貿易公司職員Gilbert Yang，將槍枝拆卸包裝後
      置於十或廿五公斤的DHL國際航空快遞紙箱中，正式報關經香港轉運至臺灣桃
      園國際航空站，最後再由快遞公司依照提貨單上之收件地址送達貨物。：所走
      私之槍械，部份由李正圻自行販賣，部份由我自己或與阿義二人前去販賣。我
      所記得的部份如次: 尹惠民、綽號: 阿咪，自今年十月初至十月二十八日共
      三次，計出售烏茲槍一把三十七萬元、九○手槍六支九十萬元、子彈約四百顆
      ，綽號阿源之人，自九月中至九月下旬共計三次出售九○手槍六支.... 」
      等語。被告乙○○於經發交查證後解還公訴人時，於偵查中亦供稱「經高雄市
      刑大借提查證槍砲案，期間沒有不法行為」等語（見八十八年十一月二日偵訊
      筆錄）；被告乙○○再經公訴人於八十八年十一月八日發交高雄市刑大調查時
      供述：「我今甲下午十四時許引導專案人員至臺北市中山區○○○路新生公園
      查證我所涉之槍砲案，並在公園近陳納德將軍紀念碑附近的園圃中起獲我埋藏
      之奧地利制式克拉克牌四○手槍乙支、彈匣乙個、制式四○子彈三顆，巴西制
      式金牛牌九○手槍乙支、彈匣乙個、制式九○子彈二顆，該物係於八十八年九
      月間自菲國夾藏於電腦零件中走私入臺，於八十八年十月間某日深夜埋藏在新
      生公園內」等語。被告乙○○於經發交查證後解還公訴人時，於偵查中亦供稱
      「經借提查贓，期間沒有刑求」等語（見八十八年十一月八日偵訊筆錄）；被
      告乙○○於八十八年十一月十一日警訊中供稱：「... 於第四次警詢筆錄所指
      認之葉明益確實是綽號阿義之人沒錯，因葉明益均與李正圻同住在台北市○○
      路二二○號二樓」等語；被告乙○○於八十八年十月二十九日經檢察官發交警
      方查證警訊中供稱：「於八十八年十一月二十九日在台北市○○路○段一五一
      巷一五○號寧波同鄉會墓園中某階梯水泥踏板下起獲我所藏放的奧地利製克拉
      克牌制式九○手槍二支、美製史密斯威森牌制式九○手槍一支、制式九○子彈
      八顆等物，八十八年十月間藏放。當時我已不想再販賣槍枝，所以把上述槍枝
      收藏起來」等語，並有搜索扣押證明筆錄在卷為憑。惟其中查獲之奧地利克拉
      克制式九０手槍一支，槍號ＴＶ四四七，據警方訊問：「你於八十八年十一月
      二十九日引導專案人員前往台北市○○路○段公墓內起獲之槍械，其中乙枝奧
      地利克拉克九０手槍（槍號ＴＶ４４７）經送刑事警察鑑定比對後，證實涉及
      八十六年六月三十日凌晨四時至五時間，發生在桃園縣平鎮市復旦里廣興九十
      號（被害人黃祺江）中壢市○○里○街十八號（被害人謝益順）兩件民宅槍擊
      案，這兩件槍擊案是否你所為？」上訴人供稱：「不是... 但這支涉案的克拉
      克十七型九０手槍並不是我走私進來的......。」「於八十八年八月中旬某日
      深夜我朋友吳文書（綽號：阿西、男、４９１０１５）約在我家（臺北市○○
      路住處）附近公園前見面，見面後他就拿出這支克拉克九０手槍請求我幫他檢
      修，他並稱該支手槍有時不能擊發，講完後他就離開。我便將該手槍收藏起來
      ，準備改甲再幫他檢查看看。可是過了不久，大約是八十八年八月下旬我忽然
      發現吳文書在台北縣淡水鎮因故遭槍擊死亡，於是我就一直把這支手槍收藏起
      來，直到八十八年十月間我越想越害怕，才將這支槍與我自己的兩支九０手槍
      （克拉克２６型及史密斯威生九０口徑）及數顆子彈拿到台北市○○路○段一
      五一巷一五０號旁的公墓內藏放。這兩件槍擊案不是我做的，因為我在今年八
      月中旬才第一次接到這支槍。」（見偵查卷（一）第一八九頁），故此槍既在
      八十六年間涉及槍擊案，被告於八十八年間受託寄藏，非本案起訴效力所及，
      先此敘明。被告乙○○於查證後解還時，於偵查中亦供稱「沒有刑求」等語（
      八十八年十一月二十九日偵訊筆錄）；其另於原審中供稱，其自菲律賓前後共
      走私槍彈進口約十次，每支槍械在菲律賓買換算台幣約為六、七萬元等語（見
      原審八十九年二月二十四日審理筆錄）。共同被告李正圻於八十八年十一月五
      日警訊中供以：「...我與葉明益與尹惠民均是當初同在監獄服刑時的舊識，
      沒有仇恨。上述人皆以大哥稱呼我，平時對我非常敬重。另於八十七年十月間
      在立委候選人洪奇昌競選酒會上我與葉明益同往參加而與乙○○初認識。之後
      變為熟識的交情。...緣於八十八年五、六月間自與乙○○熟識後，某日他跑
      到我住處（台北市○○路二二○號二樓）找我，說他在菲國被一當地某情治單
      位威脅逼迫他，要求他每季購買約十支左右槍械，若有不從，就要扣留乙○○
      在當地的財產或讓他無法離境、甚至派人殺了他。我聽後頗覺可憐，便告訴他
      ，我只能幫他這一次，以後立即收手。於是我就叫葉明益要幫他找買主儘快把
      手頭上的槍枝賣掉。...我要求葉明益幫乙○○賣槍，... 每支手槍均由乙○
      ○提供，給葉明益價格是十四萬元，而葉明益賣給小賴的價格則為每支二十五
      萬元，每支計賺取十一萬元，他把其中二、三十萬元交給我，但後來我將該筆
      錢用在我卡拉ＯＫ的開銷及他的家用上，...尹惠民於筆錄中曾指證我『自八
      十八年八月中至八月底期間，分別三次親自賣槍給小賴』之指證有部份不正確
      ，其詳情應是：第一次在我住處交易時，因我是大哥，所以首次由我、葉明益
      、尹惠民、小賴四人在場完成交易，當時我有講明第一次我出面，以後只要找
      葉明益自己交易即可。葉明益平時都聽從我，把我當成大哥。所以第一次由我
      在場監督，以後就交由葉明益全權處理，事後並由我親自告知乙○○、葉明益
      、尹惠民等人以後就由他們自行處理買賣槍械。我不再干涉。... 尹惠民會加
      入賣槍是始於今（八十八）年八月間我主動找他幫忙的沒錯，但我只於第一次
      與小賴交易時出面主持，而後來的幾次交易，我已向他交代由葉明益全權作主
      ，所以後來從第二次起，我就不在場，從頭到尾共只獲得二十餘萬元，絕大部
      份都是花費在葉明益的家用上，我僅花用大約五萬元而已」等語，並有李正圻
      親手書立坦承參與販賣槍彈之自白書在卷足按。共同被告李正圻於八十八年十
      一月十一日經檢察官發交警方查證警訊時亦供稱：「我於八十八年十一月五日
      在貴大隊所製作之偵訊筆錄完全實在，第三次（八十八年十一月五日）筆錄中
      所指證綽號「阿義」男子之人確為葉明益。... 我與小賴是經尹惠民於八十八
      年八月間，帶他到我家要買槍時才第一次認識，此後他曾先後五、六次與尹惠
      民及朋友到我經營的錢塘江卡拉ＯＫ喝酒，總共跟小賴見過六、七次面，雖跟
      他見過六、七次面，但他匿隱真實姓名，當初是因道義理由幫乙○○的忙才販
      責槍械，另我會儘量協助專案人員早日緝捕葉明益到案，使案情大白，並希望
      法院能對我從輕處分」等語不諱。核與共犯葉明益警訊供稱：「我與李正圻熟
      識後，乙○○：：找我商量說他被菲國某情治機關的副首長脅迫走私槍械來台
      ，因此幫忙他找買主。本來李正圻不知道，但後來乙○○又自己去拜託李正圻
      幫他找買主，我與李正圻係因朋友的情義幫他忙，協助他販賣槍械：：是乙○
      ○負責由菲國走私來臺，並由他自行保管走私進口的槍枝，... 經李正圻與我
      商量儘快幫乙○○找買主，八十八年八月初找到同在花蓮監獄服刑之尹惠民，
      並於八十八年八月上旬由尹惠民帶來一名綽號小賴之人到尹惠民住處交易買槍
      ，當時有我、李正圻、尹惠民、小賴四人在場，當時我們賣給小賴一支奧地利
      製克拉克牌制式九○手槍附送子彈十發左右，一枝二十五萬元，交易後李正圻
      當場言明以後交易由我全權負責，後來於八月底，我先後三次以每枝二十五萬
      元之價格賣三枝九○手槍及子彈若干顆給尹惠民，交易地點都是在台北縣三重
      市附近。... 我只賣出四枝九○手槍，獲利約四十餘萬元，小賴只有尹惠民能
      聯絡他，因小賴本來就是尹惠民介紹來買槍的」等語（見八十八年十一月二十
      三日警訊筆錄）；及共犯尹惠民供述：「我係因二十八日上午九時半邀友人乙
      ○○到我租屋處，以六十萬元向乙○○價購四把手槍，約二、三百發子彈之交
      易，準備離去時遭現行犯逮捕，當場我手上有向乙○○買來之其中三把及六十
      發子彈，均已裝入彈匣中，隨後在我住處扣押另一支手槍及子彈。經提示之奧
      地利製ＧＬＯＣＫ9Ｘ19手槍（槍號ＤＢＧ153號）含彈匣一個；奧地利製ＧＬ
      ＯＣＫ9Ｘ19手槍（槍號Ｓ3886號）含彈匣一個；奧地利製ＧＬＯＣＫ9Ｘ19手
      槍（槍號Ｓ3887號）含彈匣一個；韓國製ＤＡＥＷＯＯＤＰ51九ＭＭＰＡＲＡ
      手槍（槍號ＢＡ706161號）含彈匣一個；配用九○子彈二百二十八發及配用達
      姆彈七十二發確實分別在我租屋處樓下及房間搜得。... 前述四支手槍及三百
      發子彈，我自己留用一支及二十發子彈，其餘均要交給綽號黑人之朋友。黑人
      知我有管道買槍，八十八年十月二十七日晚上交給我ｂ四十五萬元，囑託代為
      洽購。當時乙○○開價一支手槍十五萬元，子彈一顆一百五十元。... 約於八
      十八年九月底、十月初，我以三十萬元向乙○○購買二把手槍，附贈十四發子
      彈，十月中旬又以五十二萬元向乙○○購入手槍一把附贈子彈二十發，及烏茲
      衝鋒槍一把附贈子彈三十二發，其單價三十七萬元，手槍價格同前為十五萬元
      。前述我向乙○○價購之三把手槍、一支烏茲衝鋒槍及附贈之配用子彈六十六
      發均已轉交黑人，是黑人託我購買，核計八十二萬元。都是黑人支付的，至於
      第三次向乙○○以六十萬元購入四把手槍及子彈三百發已於八十八年十月二十
      八日上午遭查獲。黑人本名郭信一。乙○○除販售前述七支手槍、一支烏茲衝
      鋒槍外，還有於八十八年八月間在某次我與綽號小賴、李正圻、及其他人喝酒
      時，小賴曾向李正圻表明購買槍枝意思，事後小賴曾向我提過有向李正圻買過
      四把手槍，每把二十五萬元，而在我向乙○○洽購槍彈期間，乙○○有向我提
      過曾交付四把手槍給李正圻，李正圻販售給小賴之四把手槍，可能源自乙○○
      。我與乙○○、小賴、李正圻、郭信一等均無怨隙」、「我跟乙○○：買槍，
      一支十五萬元，子彈一發一百五十元，每買一支槍送八十發子彈，黑人在十月
      二十七日交給我四十五萬元買三支槍然後我向乙○○買槍，徐開價每支槍十五
      萬元，子彈一發一百五十元，前後三次於十月中、十月初，向乙○○買槍，全
      交給黑人」等語（見八十八年十月二十九日調查筆錄及偵查筆錄）；「今（八
      十八）年八月初，李正圻向我提議自稱他有槍枝，請我幫忙找買主脫手，我另
      一友人綽號小賴曾向我提及需購槍枝，我即把小賴介紹與李正圻認識，同年八
      月中至八月底分別三次由我帶小賴至李正圻住處，再由李正圻本人三次拿一支
      制式九○手槍，含子彈十餘顆，每枝價格二十五萬元，共計七十五萬元，販賣
      予小賴，..... 之後，李正圻將乙○○介紹給我認識後才交往，於同年十月初
      開始第一次向乙○○購槍支，買二枝九○手槍及子彈，價格三十萬元，第二次
      係於十月中某日，在台北三峽白雞山莊附近購買九○手槍及烏茲衝鋒槍各一把
      ，子彈共五十二發，價格共五十二萬元，第三次即是本次今年十月二十八曰上
      午在我住處向乙○○購買四枝手槍及子彈二百餘顆，價格六十萬元，交易完成
      後即被當場查獲。：：綽號黑人之郭信一，希望我代其購買槍械，所以我向乙
      ○○以三十萬元購買二枝九○手槍附子彈四十發，由郭信一到我住處取，又於
      十月中，我帶乙○○攜帶烏玆衝鋒搶一支附子彈三十二顆、九○手槍一支附子
      彈二十顆前往台北縣三峽白雞山莊郭信一住處，以五十二萬元代價販賣於郭信
      一，徐、郭二人未曾見面，事後郭信一給我十萬元充做介紹酬金」、「最先是
      與李正圻於八十八年八月初在錢塘江ＫＴＶ，李正圻向我提起買賣槍械及尋找
      買主等事宜，之後我即介紹朋友綽號「小賴」，於同年八月間前後三次向李正
      圻購買三支九○手槍，三十餘顆子彈、每枝手槍價格二十五萬元，三次計七十
      五萬元，均是由我親自帶「小賴」到李正圻住處由李正圻親自將手槍交予「小
      賴」本人，我雖在場，但小賴均交現款給李正圻，我未經手錢。因我介紹小賴
      給李正圻交易順利關係，李即介紹乙○○與我相識，今（八十八）年十月初才
      與徐開始有槍枝買賣交易」等語（見尹惠民八十八年十一月三日及十日警訊筆
      錄）；「今甲（八十九年二月一日）上午引導專案人員至臺北市惠安公園園圃
      斜坡處起獲制式槍枝三把、子彈十發，... 是美製貝瑞塔牌九○手槍一支（槍
      號Ｂ75968Ζ）、彈匣一個、美製貝瑞塔牌點二二口徑制式手槍一支（槍號Ｂ
      ＣＳ10888ｕ）、制式點二二口徑子彈二顆、彈匣一個、美製三五七型制式轉
      輪手槍一支（無槍號）、制式三五七子彈八顆等物。上述槍械是我於八十八年
      十月初共以新臺幣四十二萬元向乙○○購得，貝瑞塔牌九○手槍一支是十五萬
      元，貝瑞塔牌點二二口徑制式手槍一支十二萬元，美製三五七型制式手槍是十
      五萬元，交易地點是我位於臺北縣土城市○○路○段二四二巷一號九樓之住所
      。我購得二、三甲後某日傍晚就把這三支槍藏放在該處，扣案子彈十顆是隨槍
      附送的」等語（見尹惠民八十八年十二月二日警訊筆錄）所述情節，均相符合
      ，並有附表乙所示扣押物足憑。而上開扣案槍枝、子彈結構完整具殺傷力，業
      經內政部警政署刑事警察局鑑定明確，此有附表甲所示之八十九年二月十七日
      刑鑑字第一六四三九號；八十八年十一月九日刑鑑字第一一五○八七號；八十
      八年十一月十一日刑鑑字第一一五○八六號；八十八年十一月九日刑鑑字第一
      一五○八八號；八十八年十二月三日刑鑑字第一二七一三○號；八十八年十二
      月六日刑鑑字第一二七一二四號等鑑驗通知書六份附卷可按（附表壹之制式
      口徑○點二二吋子彈，及附表陸之制式口徑九ＭＭ子彈之其中一發彈底標記
      為ＡＰ九ＭＭＬＵＧＥＲ子彈均經試射無法擊發，屬不發彈，其餘均具殺傷力
      ；又扣案之槍枝除附表壹之二之獲案槍枝管制編號000000 0000號係由玩具槍
      車通槍管而成之可發射金屬、子彈之改造手槍外，餘均屬制式手槍），足認右
      揭被告乙○○私運進口及販賣槍、彈、及主要組成零件犯行明確。
（二）本院綜觀被告乙○○、共同被告李正圻及共犯尹惠民、葉明益之全案供詞，均
      有多次相互指證其他被告之犯行，其間或有語帶保留之處，或有指述他人之非
      行而辯稱自己才是清白之供詞，然僅屬避重就輕或卸責之詞，渠等上開（一）
      自白之任意性查與事實相符，已如前述，自得作為認定被告乙○○右揭犯行之
      依據。雖李正圻、葉明益出售於綽號小賴之人之槍枝、尹惠民轉售予郭信一之
      槍械無法全數查獲，以及無法查證綽號小賴者之真實姓名，而郭信一曾於原審
      訊問時到庭而全盤否認收購槍枝犯行（此亦係人心圖卸之處），然觀乙○○等
      人販賣之槍枝全係進口而來，且本案所查得之槍械幾乎均係制式手槍，當可推
      知已出售之手槍應係制式槍枝無疑。又被告乙○○走私槍彈數量甚多，若非供
      販賣之用，則又何以為用？且被告乙○○、共同被告李正圻販賣槍彈均有賺取
      相當差價利潤，則乙○○走私販入槍械，應有販賣圖利意圖，亦堪認定。被告
      乙○○確有右揭自菲律賓走私槍彈來台販賣犯行，事證明確，已如前述，被告
      乙○○所舉其菲律賓公司職員Gilbert Yang函述目睹被告遭被迫寄發槍械書函
      ，屬審判外傳聞證據，無證據能力，本院不採，而所舉證人Gilbert Yang屬共
      犯菲律賓人，未居國內，因事證已明，本院認無傳訊之必要。另被告乙○○於
      八十八年十月二十八日係親自出售槍彈（槍彈裝載背包內）給尹惠民，交易完
      成後雙雙遭專案人員查獲，遭查獲之槍彈均係被告乙○○走私進口之物，為乙
      ○○所有，如前所述，其於本院中或稱走私主謀係王觀武，或曰「陳俊源」將
      背包要其交給尹惠民，不知背包內裝何物，並請求傳訊證人陳俊源、王觀武（
      改名為王運甲）到庭，經本院傳訊到庭後，該二證人亦未為被告有利之陳述，
      被告所辯不足採。又被告乙○○雖辯稱：「被借提至台北取槍一事，是高雄市
      刑警大隊承辦警員要做業績所以栽槍，因若有埋藏槍支，則槍枝被取出時應很
      舊，但當時取槍出來時並不髒而且很新」、「被借提時，市刑大有人拿一萬元
      給我叫我不要說」云云。經原審傳訊法務部調查局高雄市調查處調查員熊健仲
      、李駿軍於原審均結證稱：「新生公園及寧波同鄉會那兩次取槍我沒有去。當
      甲是在土城那裡尹惠民的住處樓下跟監。當場在尹惠民的身上查獲手槍，當時
      是以現行犯逮捕。因此帶回去偵訊。乙○○帶五把手槍去。尹惠民說一把不合
      ，所以買四把槍。當時乙○○說是李正圻交付他拿去賣給尹惠民。取槍時叫內
      政部警政署刑事警察局人員去查」等語。我們在刑事警察局問筆錄時在場，沒
      有到取槍現場去」等語。證人原高雄市刑警大隊承辦警員謝清文於原審證稱：
      「當時所有資料都送到檢察官那裡。我們沒有存檔。問筆錄時我們都一問一答
      有錄音合乎規定，後來我調離市警局，這些都留在原單位。後來我們有回去找
      ，都沒有找到任何留存之資料。寧波同鄉會、新生公園、惠安公園等三次取槍
      我都有前往，尹惠民在惠安公園查獲的部份我記得是山坡，當時在欄杆對應附
      近找到，乙○○在新生公園之槍枝，我記得在墓園邊走邊找的，線索是調查局
      高雄市調查處的，他們去台北抓回再請我們會辦」。「是其他被告指證李正圻
      ，高雄市調處才找他過來，自白書是他自己所寫，不是我們抄給他寫，台北的
      路我們不熟，不可能做栽槍之事，我記得有留下辦公室的電話，有無留自己之
      行動電話我已忘記，留電話是因若家屬有資料可提供辦案，可以向我們聯絡」
      等語。證人同高雄市刑警大隊承辦警員謝子源結證稱：「我們當時是一問一答
      做筆錄，照他們所說的來記載，去台北取槍我記不起來有去幾次，時間太久，
      槍的包裝我已忘記，我們是依被告他們引導去取槍出來」等語。經原審向高雄
      市刑警大隊查詢確認有無相關取槍錄影資料，據該隊回答該局並無留存相關錄
      音錄影資料，有原審電話記錄為憑。至於另一承辦單位高雄市調查處之證人邱
      耀輝亦到庭結證稱：「至台北惠安公園取槍當時高雄市調處僅伊一人到場，並
      無錄影，其他單位有無錄影，時日已久，伊已無印象」等語。被告乙○○雖辯
      稱取槍時，槍枝很新，所以是被警方栽槍云云，然查，槍枝新舊程度與埋槍當
      時之包裝、埋槍之環境、土壤溼度、侵蝕度等之保存狀態有關，槍枝起出時縱
      屬尚新，然亦不能遽認絕非係從土壤中挖出，且被告乙○○於該次警訊筆錄製
      作完畢後，由檢察官進行還押複訊時，亦稱當日借提警訊均實在，警方沒刑求
      等情，已如前述，若有任何違背意志之自白，被告乙○○何以於偵訊時根本未
      曾提及？所辯警方栽槍云云，亦不足信。另王運甲雖於本院證稱曾於警察局休
      息室與被告見面，曾交付一萬元予被告，以及證人劉建華於本院供稱代轉他人
      借款十萬元予被告之父，而被告及被告之父供稱該十萬元是安家費云云，不論
      是否實情，均不能做為警察栽槍之證據，併此敘明。
    綜上所述，被告乙○○右揭犯行，事證明確，所辯要係卸責之詞，自非可採，自
    應依法論科。
二、按槍械、子彈（包括零件附件）為行政院頒佈懲治走私條例公告管制物品項目及
    其數額中之甲項管制進、出口物品。按彈匣係內政部八十六年十一月二十四日以
    台８６內警字第八六七０六八三號公告，為各類槍支之主要組成零件，手槍滅音
    器、裝彈輔助器，擦槍通條，當然為槍支附件，俱為管制進出口物品。又刑法上
    所謂運送，係指載運輸送而言，又私運管制物品進出口罪之所謂進出口，係指出
    入國界而言，再按，槍砲彈藥刀械管制條例之相關運輸槍枝罪，法條文字並無限
    於他人所有或持有之槍枝要件，且參照最高法院五十二年度第四次民刑庭總會會
    議決議（六）之意旨，可見「運輸」不以為他人輸送為必要，即為自己輸送者亦
    包括在內，最高法院八十二年度第三次刑事庭會議決議亦採同見解。核被告乙○
    ○私運制式及可發射金屬、子彈具殺傷力之仿造手槍及子彈（含零件、附件）進
    口後，分別販賣牟利，所為係犯懲治走私條例第二條第一項私運管制物品進口罪
    、槍砲彈藥刀械管制條例第七條第一項非法販賣、運輸手槍罪、同條例第十一條
    第一項之非法販賣、運輸其他可發射金屬、子彈具有殺傷力之槍枝罪、同條例第
    十二條第一項非法販賣、運輸子彈罪。第十三條第一項非法販賣運輸槍支主要組
    成零件罪。被告乙○○於走私槍彈進口後，運送、藏匿走私物品之行為，為先前
    之私運管制物品罪所吸收，不另論罪；被告運輸、販賣槍、彈及主要組成零件前
    後非法持有槍、彈及主要組成零件之低度行為，應為運輸、販賣槍彈及主要組成
    零件之高度行為所吸收，亦不另論罪。被告乙○○與共犯菲籍華人GilbertYang?
    B 菲籍華人William Tu間就上開私運、運輸槍械子彈及主要組成零件進口部份；
    被告乙○○與共犯李正圻、尹惠民、葉明益就事實欄一之（一）販賣槍彈部分，
    均有犯意連絡及行為分擔，為共同正犯。又被告乙○○利用不知情之國際航空快
    遞公司以達運輸槍彈入台之目的，為間接正犯。被告乙○○連續運輸、私運、販
    賣槍、彈、及零件罪；前後多次犯行，均時間緊接，所犯構成要件分別相同罪名
    ，顯係基於概括犯意而為，為連續犯，均應各以一罪論，並加重其刑（法定刑死
    刑、無期徒刑部份不得加重）。被告乙○○以一行為運輸制式槍枝、運輸可發射
    具殺傷力之槍枝、子彈主要組成零件及私運管制物品進口而同時觸犯數罪名，為
    想像競合犯，依刑法第五十五條前段規定，應從較重之槍砲彈藥刀械管制條例第
    七條第一項運輸手槍罪處斷；被告乙○○以一行為販賣手槍、改造手槍子彈及主
    要組成零件而同時觸犯數罪名，亦為想像競合犯，應從較重之販賣手槍罪處斷。
    被告乙○○所犯運輸手槍罪與所犯販賣手槍罪間，彼此有方法、結果相牽連之關
    係，為裁判上一罪，應依刑法第五十五條後段規定從一重以槍砲彈藥刀械管制條
    例第七條第一項非法販賣手槍罪處斷。公訴人就被告乙○○販槍併案部份及販賣
    主要組成零件與前開起訴、論罪部份，有連續犯裁判上一罪關係，依審判不可分
    原理，本院自得一併審理。被告乙○○交易及持有槍彈，既已先被發覺，則事後
    報繳其他槍、彈之行為，自不符合槍砲彈藥刀械管制條例第十八條第一項或刑法
    第六十二條之自首要件，併此敘明。
三、原審予以被告乙○○論罪科刑，固非無見，惟查：（一）共同被告李正圻未參與
    走私槍彈進口（理由如後述），原判認定其有共同參與走私槍彈進口，容有未洽
    ；（二）原判決事實及理由均認定被告乙○○連續販賣手槍，然主文漏未記載「
    連續」二字，亦有未合；（三）被告行為後，槍砲彈藥刀械管制條例第十九條強
    制工作規定，業經立法院修正刪除，並經總統於九十年十一月十四日公佈，原判
    決仍適用該法條對被告併予宣告強制工作，亦有未洽。被告乙○○上訴意旨，全
    部否認犯罪，指摘原判決不當，雖無理由，然原判決既有上開可議，自應由本院
    將原判決被告乙○○部分撤銷改判。審酌被告乙○○，為牟圖暴利，挺而走險，
    無視所進口之槍彈將危害他人生命財產安全，且走私槍械進口及販賣數量甚鉅，
    且該等槍彈之殺傷力、破壞力極大，危害社會治安，擾亂社會秩序至鉅，乙○○
    涉案情節最為嚴重，共犯尹惠民販賣槍械甚多，經原審判處有期徒刑九年併科罰
    金六十萬元確定，乙○○於經警查獲後，一度態度良好並主動偕同警方取出槍彈
    ，惟事後又一味卸責推托，渠犯後態度等一切情狀，爰量處如主文第二項所示之
    刑，並就罰金部分諭知易服勞役之折算標準，又因其犯罪之性質，本院認有褫奪
    公權之必要，併宣告褫奪公權如主文所示。扣案之如附表（乙）所示槍、彈、彈
    匣均係違禁物，應依刑法三十八條第一項第一款宣告沒收，（鑑定試射而滅失者
    除外，無庸為沒收之諭知），至於四五口徑手槍滅音器一個、裝彈輔助器四個、
    擦槍通條工具一組，均係懲治走私條例所管制進出口物品之槍械附件為被告犯罪
    所得之物，依刑法第三十八條第一項第三款宣告沒收。扣案徐、尹二人交易槍枝
    贓款，為被告乙○○犯罪所得之物，應依刑法三十八條第一項第三款宣告沒收。
    被告行為後，槍砲彈藥刀械管制條例第十九條強制工作之規定，業經立法院修正
    刪除，並經總同於九十年十一月十四日公佈施行，該法條規定既已刪除不存在，
    公訴人請求依該法條規定對被告併予宣告強制工作，自無必要。
四、公訴意旨另以：被告乙○○自菲律賓走私槍彈來台販賣係由李正圻出資並找買主
    ，乙○○負責安排菲律賓槍彈進口，自八十八年三月起至八十八年十月二十八日
    止，先後多次自菲律賓走私槍彈返台，於八十八年十月二十八日，推由徐全未將
    四支手槍、子彈三百十發，共六十萬元價格，販賣給尹惠民，因認被告與李正圻
    共犯有私運管制物品進口、非法運輸手槍、子彈；非法販賣手槍、子彈罪嫌云云
    。本件公訴人認被告有與李正圻共犯，係以共犯乙○○、尹惠民供述，及被告警
    訊自白因同情乙○○而幫其尋找買主將槍彈存貨銷售出去等語，及上開陳述之自
    白書為其論據。經查共同被告李正圻自警訊迄本院中均否認此部份犯行，僅曾承
    認因同情乙○○，有告訴葉明益及尹惠民儘量幫助乙○○找買主把手頭之槍械賣
    掉等情，有筆錄可按，另共犯尹惠民於警訊中係供稱：「八十八年八月初，李正
    圻向我提議有槍枝，請我幫忙找買主脫手，我另一友人小賴向我提及需購賣槍枝
    ，我即把小賴介紹與李正圻認識，：分別三次由我帶小賴至李正圻住處：買槍：
    ：之後李正圻將乙○○介紹我認識：」「二十八日早上有向乙○○買四把制式手
    槍：：槍是向乙○○買槍的，不是李正圻叫他拿來的」等語；又共犯葉明益於警
    訊中亦供稱：「我與李正圻熟識後，乙○○找我商量說他被菲國某情治機關的副
    首長脅迫走私槍械來台，因此幫忙他找買主。本來李正圻不知道，但後來乙○○
    又自己去拜託李正圻幫他找買主，我與李正圻係因朋友的情義幫他忙，協助他販
    賣槍械，... 經李正圻與我商量盡快幫乙○○找買主，八十八年八月初找到同在
    花蓮監獄服刑之尹惠民，並於八十八年八月上旬由尹惠民帶來一名綽號小賴之人
    交易買槍」等語，均證明共同被告李正圻係自八十八年八月份始在被告乙○○之
    請託下參與販賣槍枝，而乙○○自菲律賓走私槍械來台係自八十八年三月間起，
    當時李正圻尚未參與乙○○走私槍彈犯行。雖乙○○於警訊中提及：「遭警查獲
    槍械是李正圻所有，：李正圻販賣之槍彈都是菲律賓空運來台，李正圻透過菲律
    賓馬尼拉市之華僑威廉William Tu在菲律賓負責購買槍械，交聯邦快遞公司空運
    至香港再轉到桃園，台灣收件人係虛設之公司行號，由李正圻派其手下「阿義」
    、「長腳」前往該址領取，李正圻以前述方式走私約二十次以上，我幫李正圻轉
    交槍彈給尹惠民，李正圻總共開三張票給我，金額分別五萬元、五萬三千元、三
    萬元。是李正圻分別於八十八年十月初及十月中旬下旬等時間交給我作為販槍枝
    酬金元。」「八十七年十月立法委員選舉，在臺北市候選人洪奇昌競選酒會上與
    李正圻、阿義認識後，由李正圻邀其至住所，... 三人當場協議走私槍械入臺等
    各細節。最後所做結論為李正圻出資本並全盤策劃、找買主，阿益負責國內送貨
    、組裝槍械、收貨款等，我負責聯絡菲律賓方面安排槍械貨源、返台接貨」等語
    ，然乙○○嗣於原審中，則稱李正圻與槍枝之事實無關，李正圻與葉明益無參與
    走私槍械等語，前後供述已有不一，且李正圻經濟情況不佳，因經商經濟困難曾
    向他人多次以支票調現週轉一事，為證人婁錦屏、高欽明於原審中結證屬實，而
    李正圻交與乙○○之三張支票面額分別為一萬二千元、五萬三千元及三萬元不等
    ，李正圻自警訊中起即聲稱係向乙○○調現支票，並非販賣槍枝酬勞等語，查八
    十八年十月間多次販賣槍彈給尹惠民者係共犯乙○○，並非李正圻，且交易係現
    金，金額均在三十萬元以上等情，為共犯尹惠民供承，已如前述，並有乙○○身
    上遭查獲販槍六十萬元扣案足憑，販槍者係乙○○本人，且販槍現金既均在乙○
    ○身上，苟李正圻共同走私販槍，應係乙○○將現金分給李正圻，豈有李正圻付
    給乙○○之理﹖縱認乙○○將販槍所得全部交給李正圻支配，衡情李正圻分配給
    乙○○之酬勞亦屬現金，豈有由李正圻另行簽發支票交付之理﹖又乙○○係走私
    槍彈進口之源頭，槍械在其手上，所出售之手槍一支價錢約十五萬元，為其自承
    ，何以徐某僅收受被告李正圻上開一萬二千元、五萬三千元及三萬元不相稱之支
    票，有違常理，乙○○所提三張支票係幫李正圻販賣槍枝之酬勞云云，真實性令
    人存疑；況徐某在菲國經營公司認識工程師W1LL1A NTU，（涂威廉，大陸籍華僑
    ），得知其有槍彈來源，經其同意並由徐某授意其菲國艾克生貿易公司職員Gilb
    ertYang， 將槍枝拆卸包裝後置於十或廿五公斤的DHL國際航空快遞紙箱中， 正
    式報關經香港轉運至臺灣桃園國際航空站，最後再由快遞公司依照提貨單上之乙
    ○○台北宅收件地址送達貨物一節，為共犯乙○○供明，且乙○○在八十八年十
    月二十八日遭查獲後，於調查中曾與菲律賓其公司聯繫得知另有一包裹已循前例
    寄台，為警方借提於八十八年十一月一日，在乙○○住宅查獲內有夾藏槍彈之包
    裹，並由乙○○當場將解體槍枝重新組裝一事，亦經乙○○陳明，參以乙○○販
    賣槍械給尹惠民，係由徐某親自送槍及收受賣槍現款，已如前述，顯見乙○○於
    警訊中所陳：「：李正圻透過菲律賓馬尼拉市之華僑威廉William Tu在菲律賓負
    責購買槍械，交聯邦快遞公司空運至香港再轉到桃園，台灣收件人係虛設之公司
    行號，由李正圻派其手下「阿義」、「長腳」前往該址領取，：：阿益（葉明益
    ）負責國內送貨、組裝槍械、收貨款等」，全然不實，則乙○○警訊中供稱李正
    圻有共同走私槍械，及八十八年十月二十八日共同販賣槍枝給尹惠民一節，應非
    實情，被告此部份犯行，應與李正圻無關，併此說明。
據上論結，應依刑事訴訟法第三百六十九條第一項前段、第三百六十四條、第二百九
十九條第一項前段，懲治走私條例第二條第一項，槍砲彈藥刀械管制條例第七條第一
項、同條例第十一條第一項、第十二條第一項，第十三條第一項，刑法第十一條前段
、第二十八條、第五十五條、第五十六條、第三十七條第二項、第三十八條第一項第
一款、第二款、第三款、第四十二條第二項、罰金罰鍰提高標準條例第二條，現行法
規所定貨幣單位折算新臺幣條例第二條判決如主文。
本案經檢察官王登榮到庭執行職務。
中    華    民    國        九十一      年      十      月      八      日
                              臺灣高等法院高雄分院刑事第九庭
                                  審判長法官  張明松
                                        法官  任森銓
                                        法官  江泰章
右正本證明與原本無異。
如不服本判決應於收受本判決後十日內向本院提出上訴書狀，其未述上訴理由者，
並得於提起上訴後十日內向本院補提理由書狀（均須按他造當事人之人數附繕本)「
切勿逕送上級法院」。
                                      書記官  郭榮芳
中    華    民    國      九十一      年      十      月      九      日
附錄：本判決論罪科刑法條：
槍砲彈藥刀械管制條例第七條第一項：
未經許可，製造、販賣或運輸火砲、肩射武器、機關槍、衝鋒槍、卡柄槍、自動步槍
、普通步槍、馬槍、手槍或各類砲彈、炸彈、爆裂物者，處死刑、無期徒刑或七年以
上有期徒刑；處徒刑者，併科新臺幣三千萬元以下罰金。
附表：（甲）
壹、內政部警政署刑事警察局八十九年二月十七日刑鑑字第一六四三九號（附於八十
    九年度偵字第六四六四號卷內）鑑驗通知書。
一、送鑑制式轉輪手槍一支（獲案槍枝管制編號0000000000）認係仿ＳＭＩＴＨ＆Ｗ
    ＥＳＳＯＮ廠口徑○點三五七吋轉輪手槍製造之仿製槍、槍管內具六條右旋來復
    線，機械性能良好，認均具殺傷力。
二、送鑑制式九○手槍一支（獲案槍枝管制編號0000000000）認係仿ＢＥＲＥＴＴＡ
    廠93Ｒ型半自動手槍製造之玩具槍車通槍管而成之改造手槍，機械性能良好，認
    均具殺傷力。
三、送鑑制式點二二手槍一支（槍枝管制編號0000000000）認係仿ＢＥＲＥＴＴＡ廠
    21Ａ型口徑○點二二吋制式半自動手槍，槍號為ＢＣＳ10888Ｕ，槍管內具六條
    右旋來復線，機械性能良好，認具殺傷力。
四、送鑑子彈十顆（試射三顆）鑑驗情形如下：
    (1)八顆認均係制式口徑○點三五七吋子彈，均具殺傷力。
    (2)一顆認係制式口徑○點二二吋制式子彈，均具殺傷力。
    (3)一顆認係制式口徑○點二二吋制式子彈，經試射，無法擊發，認係不發彈。
貳、內政部警政署刑事警察局八十八年十一月九日刑鑑字第一一五○八七號鑑驗通知
    書。
一、送鑑加拿大ＰＡＲＡ＿ＯＲＤＮＡＮＣＥ手槍一支（管制編號0000000000號）認
    係加拿大ＰＡＲＡ＿ＯＲＤＮＡＮＣＥ廠製Ｐ14.45型口徑0.45吋半自動手槍、
    槍管內具六條右旋來復線，機械性能良好，認具殺傷力。
二、送鑑加拿大ＰＡＲＡ用子彈十三顆（試射二顆），認均係制式口徑0.45吋半自動
    手槍用子彈，均具殺傷力。
三、送鑑四五口徑滅音器一個認可供上述槍枝管制編號0000000000號槍枝使用。
四、送鑑三八○口徑子彈一百十五顆，認均係制式口徑0.38吋半自動手槍子彈，認均
    具殺傷力。
五、送鑑九○口徑達姆彈十三顆，認均係制式口徑九ＭＭ吋半自動手槍之中空彈，認
    均具殺傷力。
六、送鑑四○口徑子彈四顆（試射三顆），認均係制式口徑0.40吋半自動手槍之子彈
    ，認具殺傷力。
七、送鑑四五口徑子彈二顆，認均係制式口徑0.45吋半自動手槍之子彈，具殺傷力。
八、送鑑手槍彈夾七個，認係制式半自動手槍彈匣。
九、送鑑裝彈輔助器四個，認均係奧地利ＣＬＯＣＫ廠制可輔助彈夾裝填子彈使用。
參、內政部警政署刑事警察局八十八年十一月十一日刑鑑字第一一五○八六號鑑驗通
    知書。
一、送鑑奧地利制式九○手槍三支（管制編號0000000000、0000000000、0000000000
    號）認均係奧地利ＣＬＯＣＫ廠制十七型制式口徑九ＭＭ半自動手槍、槍管內具
    六條右旋來復線，機械性能良好，認均具殺傷力。
二、送鑑制式九○手槍子彈一百十顆（試射九顆），認均係制式口徑九ＭＭ半自動手
    槍用子彈，均具殺傷力。
三、送鑑衝鋒槍彈夾，認係制式衝鋒槍用彈匣。
肆、內政部警政署刑事警察局八十八年十一月九日刑鑑字第一一五○八八號鑑驗通知
    書。
一、送鑑奧地利ＣＬＯＣＫ17手槍（管制編號0000000000、0000000000、0000000000
    號）三支，認均係奧地利ＣＬＯＣＫ廠制十七型制式口徑九ＭＭ半自動手槍、槍
    管內具六條右旋來復線，機械性能良好，認均具殺傷力。
二、送鑑韓國ＤＡＥＷＯＯ手槍一支（管制編號0000000000號）係韓國ＤＡＥＷＯＯ
    廠ＤＰ51型口徑九ＭＭ半自動手槍、槍管內具六條右旋來復線，機械性能良好，
    認均具殺傷力。
三、送鑑奧地利ＣＬＯＣＫ17手槍用子彈二百二十八顆（試射十四顆），認均係制式
    口徑九ＭＭ子彈，均具殺傷力。
四、送鑑韓國ＤＡＥＷＯＯ手槍用子彈七十二顆，認均係制式口徑九ＭＭ子彈，均具
    殺傷力。
伍、內政部警政署刑事警察局八十八年十二月三日刑鑑字第一二七一三○號鑑驗通知
    書。
一、送鑑奧地利制式四○手槍一支（管制編號0000000000號）認係奧地利ＣＬＯＣＫ
    廠制二二Ｃ型口徑0.40吋之制式半自動手槍、槍管內具六條右旋來復線，機械性
    能良好，認均具殺傷力。
二、送鑑巴西制式九○手槍一支（管制編號0000000000號）係巴西ＴＡＵＲＵＳ廠Ｐ
    Ｔ111型口徑九ＭＭ制式半自動手槍、槍管內具六條右旋來復線，機械性能良好
    ，認均具殺傷力。
三、送鑑制式點四○子彈三顆（均經試射），認均係制式口徑0.40吋半自動手槍彈，
    均具殺傷力。
四、送鑑制式九○子彈二顆（均經試射），認均係制式口徑九ＭＭ子彈，均具殺傷力
    。
陸、內政部警政署刑事警察局八十八年十二月六日刑鑑字第一二七一二四號鑑驗通知
    書。
一、送鑑奧地利制式九○手槍一支（管制編號0000000000號）（槍號ＴＹ四四七）認
    係奧地利ＣＬＯＣＫ廠制十七型口徑九ＭＭ吋制式半自動手槍、槍管內具六條右
    旋來復線，機械性能良好，認均具殺傷力。（此係被告受託寄藏之槍支，非本案
    審判範圍）。
二、送鑑奧地利制式九○手槍一支（管制編號0000000000號）認係奧地利ＣＬＯＣＫ
    廠二六型口徑九ＭＭ制式半自動手槍、槍號已磨滅，經電解腐蝕無法重現，槍管
    內具六條右旋來復線，機械性能良好，認均具殺傷力。
三、送鑑美製史密斯九○手槍一支（管制編號0000000000號）認係ＳＭＩＴＨ＆ＷＥ
    ＳＳＯＮ廠910型口徑九ＭＭ制式半自動手槍，內具五條右旋來復線，機械性能
    良好，認均具殺傷力。、
四、送鑑子彈八顆（均試射），認均係制式口徑九ＭＭ子彈，其中一發（彈底標記為
    ＡＰ九ＭＭＬＵＧＥＲ）無法擊發，認係不發彈，其餘七顆均可擊發，均具殺傷
    力。
附表：（乙）
一、惠安公園查獲：
    美製史密斯點三五七吋轉輪手槍一支、仿貝瑞塔改造手槍一支、貝瑞塔點二二手
    槍一支、子彈十顆（已試射三顆，餘七顆）
二、乙○○處查獲：
    加拿大ＰＡＲＡ＿ＯＲＤＮＡＮＣＥ手槍一支、加拿大ＰＡＲＡ用子彈十三顆（
    已試射二顆）、三八○口徑子彈一百十五顆、九○口徑達姆彈十三顆、四○口徑
    子彈四顆（試射三顆）、四五口徑子彈二顆（子彈餘一百四十二顆）、四五口徑
    手槍用之滅音器一支、彈匣七個，裝彈輔助器四個，擦槍通條工具一組。
三、郵寄至乙○○處查獲：奧地利制式九○手槍三支、制式九○手槍子彈一百十顆（
    試射九顆，餘一百零一顆）、制式烏茲衝鋒槍彈匣一個。
四、尹惠民手提袋查獲：
    奧地利ＣＬＯＣＫ17手槍三支、韓國ＤＡＥＷＯＯ手槍一支、奧地利ＣＬＯＣＫ
    17手槍用子彈二百二十八顆（試射十四顆）、韓國ＤＡＥＷＯＯ手槍用子彈七十
    二顆（子彈餘二百八十六顆）
五、新生公園查獲：
    奧地利制式四○手槍一支含彈匣一個、巴西制式九○手槍一支含彈匣一個、制式
    點四○子彈三顆（均經試射）、制式九○子彈二顆（均經試射）
六、寧波同鄉會公墓查獲：
    奧地利制式九○手槍一支、美製史密斯九○手槍一支、制式子彈八顆（均試射）
                                                                      Ｈ
